【裁判字號】    95,交聲,146
【裁判日期】    950412
【裁判案由】    違反道路交通管理處罰條例聲明異議
【裁判全文】
臺灣臺北地方法院交通事件裁定         95年度交聲字第146號
    原處分機關  交通部公路總局台北區監理所板橋監理站
    異  議  人
    即受處分人  甲○○
上列異議人因違反道路交通管理處罰條例案件，對於交通部公路
總局台北區監理所板橋監理站交通事件裁所中華民國 95 年2 月
 10 日所為之處分（原處分：板監裁字第裁 41-AEB593833號）
，聲明異議，本院裁定如下：
    主  文
異議駁回。
    理  由
一、按汽車駕駛人，行經有燈光號誌管制之交岔路口闖紅燈者，
    處新台幣（下同）1,800 元以上 5,400 元以下罰鍰，道路
    交通管理處罰條例第 53 條定有明文，且汽車駕駛人違反道
    路交通管理處罰條例第 53 條規定者，除應依該條所規定之
    罰鍰處罰外，並應分別予記違規點數 3 點，道路交通管理
    處罰條例第 63 條第 1 項第 3 款亦定有明文。又行為人如
    有前開違規行為，而逾越舉發通知單所指定應到案期限 15
    日內依違反道路交通管理事件統一裁罰標準及處理細則第44
    條第1項及違反道路交通管理事件統一裁罰標準表（以下稱
    標準表）之規定，需對該行為人處以2,700元之罰鍰，並記
    違規點數3點。
二、本件異議人即受處分人甲○○於民國 94 年 11 月 16 日
    20 時 15 分許，騎乘車牌號碼 FXV-881 號重機車行經台北
    市○○路 ○ 段與辛亥路 3 段路口，遇路口號誌轉換為紅燈
    時，右轉至辛亥路三段，並駛入內側車道往迴轉道方向行駛
    ，適為執勤之臺北市政府警察局大安分局臥龍街派出所員警
    林紀韶發現，除將異議人攔停外，並以異議人有違反前揭道
    路交通管理處罰條例第 5 3 條規定之行為掣單舉發，指定
    應到案日期為 94 年 12 月 10 日，嗣異議人於逾越應到案
    日期 15 日以內，始於 94 年 12 月 21 日間向原處分機關
    提出申訴，經原處分機關請舉發單位即台北市政府警察局大
    安分局調查結果，仍認異議人確有前述違規行為，原處分機
    關乃依前揭道路交通管理處罰條例第 53 條及違反道路交通
    管理事件統一裁罰標準及處理細則暨標準表之規定，於 95
    年 2 月 10 日裁處異議人罰鍰新台幣 2700 元，且依同條
    例第 63 第 1 項第 3 款並記異議人違規點數 3 點。
三、訊據異議人固不否認有於前述時間駕駛上述機車行經上開地
    點之事實，惟矢口否認有任何違反道路交通管理處罰條例之
    行為，辯稱：當天我沒有紅燈右轉，我是直接右轉，燈號當
    時不是紅燈，我看到的燈號是綠燈云云。惟查，上皆違規事
    實，業經證人即舉發員警林紀韶到庭具結證述：當天在司法
    官訓練所基隆路三段右轉辛亥路，我當時站在辛亥路三段上
    ，就是司法官訓練所前面的迴轉道上，我看到受處分人從司
    法官訓練所旁邊的基隆路右轉辛亥路，那時受處分人是紅燈
    右轉，我是等號誌已經變為紅燈後我才攔車。如果號誌剛由
    黃燈變為紅燈時我不會攔車，我當時看到號誌是三個連貫，
    都是一樣的，有三個時相，我當時舉發是看編號三的號誌燈
    ，而且我有看到基隆路西往北的車已經開始移動有車流，我
    看到紅燈了受處分人還右轉，右轉後，受處分人靠左行駛要
    進入迴轉道，因為靠我的位置，所以我就攔停。（法官命證
    人繪製現場圖）（法官問：現場圖上一、二、三紅綠燈的時
    相是否相同？）是的。（法官問：受處分人被攔車後，受處
    分人說什麼？）受處分人說剛剛紅燈，前面還有其他車輛右
    轉，你為什麼不開他。我就回答稱：另兩部小客車右轉後直
    行，我無法攔停，你是從迴轉道轉過來我才有辦法開單。通
    常駕駛人不想等待基隆路兩段式左轉至辛亥路往新店路之方
    向的紅綠燈，故會直接由迴轉道左轉至辛亥路往新店方向行
    駛等語甚詳（本院 95 年 3 月 24 日訊問筆錄參照），並
    有警員提出之現場圖附卷可稽。按證人林紀韶乃為原處分機
    關認定異議人有前開違規行為之原證人，其並到庭在本院法
    官面前以言詞供述本件訴訟上之待證事實－即異議人有前開
    違規事實，本院由其上開供述及其所提出之現場圖已得有異
    議人確有上開違規行為之心證，且於本件卷存證據資料內並
    無任何積極證據足以證明證人上開供述係屬虛偽，亦無有足
    以令人顯信其供述為不可採之品性證據或前科證據存在，本
    院自不得僅以證人為本件開單告發異議人之員警而全盤抹煞
    其在訴訟上所具有之原證人資格；況異議人對前開證人之供
    述並無法舉出或請本院調查任何對其有利之證據資料，以使
    本院對證人所供述異議人違規之事實產生任何合理之懷疑。
    且交通警察掣單舉發違反道路交通管理處罰條例所列之違規
    事實，本質上為行政處分，係公務員基於職務上之權力，依
    法就特定之具體事件所為之具公法上效果之單方面行政行為
    ，基於公務員為公法上行為具有公信力之原則，該行政行為
    當可被推定為真正，其據以依法處分之事實認定亦為正確無
    誤。
四、次查，異議人雖辯稱：其右轉時號誌是綠燈云云，然異議人
    當時行進方向為基隆路北往南直行右轉辛亥路後，經由迴轉
    道欲往新店方向行駛，此據證人即員警林紀韶結證明確，且
    為異議人所不爭；果基隆路北往南方向號誌為綠燈，則異議
    人自可直接直行基隆路後，依二段式左轉至辛亥路，往新店
    方向行駛，何須右轉辛亥路再接由迴轉道左轉辛亥路往新店
    方向行駛？衡情異議人行經該路段時，基隆路北往南方向號
    誌應為紅燈，是異議人所辯：其右轉時號誌為綠燈云云，乃
    推託之詞，顯與現存客觀事證不符，本件事證明確，異議人
    之違規行為堪以認定。
五、綜上所述，異議人確有在前揭時地騎乘重機車紅燈右轉之違
    規行為，且逾越應到案日期 15 日以內，從而原處分機關依
    前揭道路交通管理處罰條例第 53 條及違反道路交通管理事
    件統一裁罰標準及處罰細則第44條第1項，暨標準表之規定
    ，裁處異議人罰鍰2,700元，且依同條例第63條第1項第3款
    規定併予記異議人違規點數3點，核無違誤，
    本件異議人之異議為無理由，自應將其異議駁回。
據上論斷，應依道路交通案件處理辦法第 19 條，裁定如主文。
中    華    民    國    95    年    4     月    12    日
                  交通法庭法  官  朱瑞娟
以上正本證明與原本無異
如不服本裁定應於送達後5日內向本院提出抗告狀
                          書記官  謝韻華
中    華    民    國    95    年    4     月    13    日


司法院資訊處製作；財團法人民間司法改革基金會備份。
